---
title: "Solucion Ejercicio. Análisis Exploratorio de Datos"
author: "Pablo Vicente Martínez"
output: html_document
date: "2023-10-11"
---

```{r setup, include=FALSE}
knitr::opts_chunk$set(echo = TRUE)
```

#Ejercicio 

Considera los conjuntos de datos `mammals` del paquete **MASS** y `Animals2` del paquete **robustbase**.

+ Mira la las características de ambos conjuntos usando la ayuda.

```{r}
library(MASS)
library(robustbase)

data("mammals")
data("Animals2")
```

+ Usa las funciones dim, head, tail, str para una primera visión de los conjuntos de datos.

```{r}
dim(mammals)
head(mammals)
tail(mammals)
str(mammals)

dim(Animals2)
head(Animals2)
tail(Animals2)
str(Animals2)
```

+ Muestra los nombres de las filas y las columnas (rownames, colnames)

```{r}
rownames(mammals)
colnames(mammals)

rownames(Animals2)
colnames(Animals2)
```

+ Usa la función intersect y almacena en la variable commonAnimals los aminales que aparezcan en ambos conjuntos

```{r}
commonAnimals <- intersect(rownames(mammals), rownames(Animals2))
cat("Los animales que aparecen en ambos conjuntos son:\n", commonAnimals)
```

+ Usa setdiff para averiguar qué animales no están en ambos conjuntos. ¿Cuántos son ?. ¿Qué tipo de animales son?

```{r}
diffmammals <- setdiff(rownames(mammals), rownames(Animals2))
cat("Los animales que aparecen en mammals pero no en Animals2 suman un total de", length(diffmammals), "y son los siguientes:\n", diffmammals, "\n")

diffAnimals2 <- setdiff(rownames(Animals2), rownames(mammals))
cat("Los animales que aparecen en Animals2 pero no en mammals suman un total de", length(diffAnimals2), "y son los siguientes:\n", diffAnimals2, "\n")
```

+ Determina las diferencia entre los animales que no aparecen en ambos conjuntos.



